【裁判字號】    88,交易,482
【裁判日期】    890315
【裁判案由】    過失傷害
【裁判全文】
臺灣臺中地方法院刑事判決                        八十八年度交易字第四八二號
    公  訴  人  臺灣台中地方法院檢察署檢察官
    被      告  乙○○
    選任辯護人  劉喜
右列被告因過失傷害案件，經檢察官提起公訴（八十八年度偵字第一四三三九號），
本院判決如左：
    主  文
乙○○因過失傷害人，處拘役肆拾日，如易科罰金，以參佰元折算壹日。
    事  實
一、乙○○於民國八十八年三月二十二日晚上八時五十分許，駕駛車牌號碼Ｈ五─九
    一九五號自用小客車，沿台中市○○區○○路由中港路往西屯路方向行駛，途經
    該安和路與青海路之交岔路口，欲左轉青海路時，應注意暫停讓直行車先行，且
    應注意車前狀況，隨時採取必要之安全措施。而依當時情形，又無不能注意之情
    形，竟疏於注意對向有無直行車輛，且未讓直行車輛先行，即貿然左轉。適對向
    有甲○○無照且酒精濃度過量駕駛ＴＶＵ─二八五號輕機車，沿安和路，由西屯
    路往中港路方向直行至前開交岔路口，因亦未注意車前狀況，致撞擊乙○○所駕
    自用小客車之右側前方部位，甲○○因此受有左側第二至第五肋骨骨折合併血氣
    胸、左側肱骨骨折之傷害。
二、案經甲○○訴請臺灣臺中地方法院檢察署檢察官偵查起訴。
    理  由
一、訊據被告乙○○對於右開時、地駕車與告訴人甲○○騎乘之機車發生車禍之事實
    ，固供認屬實，惟矢口否認有過失，辯稱：其左轉前有讓對向（即與告訴人同方
    向）一部白色自用小客車先行，其左轉時根本沒有看到告訴人的機車，是告訴人
    突然鑽出來，其無從防範云云。惟查：右揭事實，業據告訴人甲○○於歷次偵、
    審中指訴甚詳，並有台中市○○○道路交通事故調查報告表、警繪肇事現場圖及
    告訴人受傷診斷證明書各一份、現場及車損照片六張附卷可稽。又本件告訴人係
    騎乘機車沿安和路，由西屯路往中港路方向直行，其方向與被告之方向均係綠燈
    等情，亦據告訴人指陳明確。按「汽車行駛時，駕駛人應注意車前狀況，並隨時
    採取必要之安全措施；又汽車行駛至交岔路口，：：轉彎車應暫停讓直行車先行
    ：：。」道路交通安全規則第九十四條第三項、第一百零二條第一項第二款分別
    定有明文。被告駕車時自應注意上述道路交通安全規定，而依前揭道路交通事故
    調查報告表、警繪肇事現場圖及現場照片顯示，肇事當時天候陰、夜間有照明、
    路面乾燥無缺陷、無障礙物且視距良好，可知被告於肇事當時並無不能注意之情
    形，即告訴人亦無可能憑空突然冒出，則被告於駕車左轉前顯然未暫停讓對向直
    行車全數先行，亦疏未看清前方對向有無來車等狀況，即貿然左轉，致使對向直
    行至該路口之告訴人見狀煞避不及，而撞上被告車之右側前方，並因而受傷，是
    被告於此顯有過失。雖告訴人車禍後被送台中榮民總醫院急救，其血液中酒精濃
    度為每公升一五九七毫克（即約呼氣酒精濃度每公升０．七五毫克），有該醫院
    急診部毒物科之血中酒精濃度檢測單一紙在卷足憑，足見告訴人係酒後駕車，其
    亦疏未注意車前狀況，致發生本件車禍，與有過失，然此仍無得解免於被告應負
    之過失責任，被告上開辯詞，洵無足採。此外，本件經臺灣省臺中市區車輛行車
    事故鑑定委員會及臺灣省車輛行車事故覆議鑑定委員會先後鑑定結果，亦同本院
    前揭認定，有該等委員會鑑定意見書及函各一份附卷可資佐證。而告訴人確因本
    件車禍受有傷害一節，有前開診斷證明書一紙可證，則被告之過失行為與告訴人
    所受之傷害間自具有相當之因果關係。是以本件事證已臻明確，被告犯行應堪認
    定。
二、核被告所為，係犯刑法第二百八十四條第一項前段之過失傷害罪。爰審酌被告過
    失程度之輕重、告訴人與有過失、告訴人所受之傷害、被告肇事後之態度、及肇
    事迄今尚未與被害人達成民事和解等一切情狀，量處如主文所示之刑，並諭知易
    科罰金折算之標準，以示懲儆。
據上論斷，應依刑事訴訟法第二百九十九條第一項前段，刑法第二百八十四條第一項
前段、第四十一條，罰金罰鍰提高標準條例第一條前段、第二條，判決如主文。
中      華      民      國      八十九    年    三      月    十五      日
                                臺灣臺中地方法院交通法庭
                                    法  官  呂  明  坤
右正本證明與原本無異
如不服本判決，應於判決送達後十日內，向本院提出上訴狀。
                                    書記官
中      華      民      國      八十九    年    三      月    十五      日
附錄本案論罪科刑法條全文
第二百八十四條第一項：
因過失傷害人者，處六月以下有期徒刑、拘役或五百元以下罰金，致重傷者，處一年
以下有期徒刑、拘役或五百元以下罰金。


司法院資訊處製作；財團法人民間司法改革基金會備份。
